【裁判字號】    88,訴,265
【裁判日期】    890127
【裁判案由】    恐嚇取財
【裁判全文】
臺灣臺東地方法院刑事判決                     八十八年度訴字第二六五號
    公  訴  人  臺灣臺東地方法院檢察署檢察官
    被      告  乙○○
右列被告因恐嚇取財案件，經檢察官提起公訴（八十八年度偵字第一一八一號），本
院判決如左：
    主  文
乙○○共同連續意圖為自己不法之所有，以恐嚇使人將本人之物交付，處有期徒刑拾
月，緩刑參年。
    事  實
一、乙○○基於意圖為自己不法所有之概括犯意，於民國八十八年三月三十一日一時
    二十分許，與甲○○、郭子芹及具有犯意聯絡之趙伍參（另由檢察官偵辦中），
    在臺東市○○路○段七八四巷二十三弄九號以麻將為工具對賭財物，突然藉詞甲
    ○○、郭子芹二人作弊詐賭，使其與趙伍參各賭輸新臺幣（下同）一萬五仟元及
    五千三百元，竟由乙○○持不詳刀子一把，對著甲○○比劃揮舞，揚言：（甲○
    ○）須賠付其已賭輸之金錢。甲○○因身上僅有七千餘元，答稱沒有那麼多錢，
    乙○○乃又嚇稱：如果沒有拿出來，就試試看等語，使甲○○心生畏懼，轉向郭
    子芹借款一萬二千餘元，共湊足二萬元交付乙○○及趙伍參。詎乙○○仍心有末
    足，復於八十八年四月一日九時及同月二日六時三十分許，分別以電話稱：要給
    我們（指乙○○）交代，你不讓我尊重，你看著辦等語，及以紙條寫著：榮先生
    ，快與00000000000、0000000000號電話聯絡，該怎麼處
    理，你老哥應該很清楚等脅迫語氣，並要郭子芹轉告甲○○再交出五十萬元，不
    然至少要二十萬元解決上開一事，致甲○○心生畏懼。嗣於同年四月二日十六時
    許，甲○○依約定前往臺東市○○路○段七九二號處附近，與乙○○談判時，為
    警查獲，乙○○乃未能遂行其犯行。
二、案經臺東縣警察局移送臺灣臺東地方法院檢察署檢察官偵查起訴。
    理  由
一、訊據被告乙○○固坦承有於右揭時、地拿出刀子，並與趙伍參共同取得甲○○交
    付之二萬元，且曾打電話、寫紙條給甲○○之事實，惟矢口否認有恐嚇取財之意
    思，辯稱是甲○○詐賭，才會一時氣憤要其還錢，而打電話、寫紙條，祇是要向
    甲○○道歉，因表達能力欠佳，才會讓甲○○誤會云云。惟查，右揭事實，業據
    被害人甲○○於警訊及偵審中指述綦詳，核與證人郭子芹證述之情節相符，並有
    紙條一張及被告語帶威脅之通話錄音帶，經檢察官勘驗無誤，有勘驗筆錄可憑。
    參以被告與趙伍參果真遭詐賭二萬元，則被害人甲○○身上焉僅有七千餘元之理
    ﹖再者，被告與趙伍參是在賭局開始後約半小時即為上揭恐嚇取財行為，依其時
    間，也不可能輸掉二萬元，業經證人郭子芹證述明確。相互參證以觀，被告所辯
    ，顯係避就之詞，不足採信。本件事證明確，被告犯行，堪予認定。
二、核被告所為，係犯刑法第三百四十六條第一項恐嚇取財及同條第一項、第三項之
    恐嚇取財未遂罪。被告與趙伍參間就上開恐嚇取財既遂犯行間，有犯意聯絡及行
    為分擔，俱為共同正犯。又被告先後之恐嚇取財既遂及未遂犯行，時間緊接，所
    犯為構成要件相同之罪名，顯係基於概括犯意而為，應論以連續犯一罪，並加重
    其刑。爰審酌被告犯罪之動機、手段、所生危害、犯後態度及其他一切情狀，量
    處被告如主文所示之刑，以示懲儆。末查被告未曾受有期徒刑以上刑之宣告，有
    本院被告全國前案紀錄表可憑，經此偵審教訓，應知警惕，且被害人亦表示原諒
    被告，應無再犯之虞，因認本件刑之宣告以暫不執行為適當，併予宣告緩刑三年
    ，用啟自新。至於扣案之刀子，並非被告持以恐嚇被害人之刀械，業據被害人及
    證人郭子芹供述在卷，且非被告所有，自不予宣告沒收。
據上論斷，應依刑事訴訟法第二百九十九條第一項前段，刑法第二十八條、第五十六
條、第三百四十六條第一項、第七十四條第一款，罰金罰鍰提高標準條例第一條前段
，判決如主文。
本案經檢察官陳弘能到庭執行職務
中    華    民    國      八十九      年      一      月      二十七    日
                                  臺灣臺東地方法院刑事庭
                                        法  官 簡  慧  娟
右正本證明與原本無異。
如不服本判決，應於判決送達後十日內向本院提出上訴狀。（須附繕本）
「切勿逕送上級法院」
                                        書記官 蘇  美  琴
中    華    民    國      八十九      年      一      月      二十九    日
附記
刑法第三百四十六條
意圖為自己或第三人不法之所有，以恐嚇使人將本人或第三人之物交付者，處六月以
上五年以下有期徒刑，得併科一千元以下罰金。
以前項方法得財產上不法之利益或使第三人得之者，亦同
前二項之未遂犯，罰之。


司法院資訊處製作；財團法人民間司法改革基金會備份。
